臺灣高雄地方法院民事判決　　　　　　　94年度訴字第1103號
原　　　告　　台北國際商業銀行股份有限公司
法定代理人　　乙○○
訴訟代理人　　丙○○
被　　　告　　侲晟工程有限公司
兼法定代理人　甲○○
被　　　告　　丁○○
上當事人間請求清償債務事件，本院民國 94 年 6 月 16 日言
詞辯論終結，判決如下：
  主  文
被告應連帶給付原告新臺幣肆佰壹拾柒萬零陸佰壹拾陸元，及如
附表所示之利息、違約金。
訴訟費用由被告連帶負擔。
本判決於原告以新台幣壹佰參拾玖萬元供擔保後得假執行。
    事實及理由
一、原告主張：緣被告侲晟工程有限公司（以下簡稱侲晟公司）
    邀同被告甲○○及丁○○為連帶保證人，於民國93 年12月
    27 日分別與原告簽立綜合授信約定書及借款撥貸書，向原
    告借款金額各為新台幣（下同）250 萬元，借款期間分別為
    93年12月27日起至96年12月27日止，每月平均攤還本息，以
    每月17日為繳款日，利率則約定年息10% 固定利率計算，遲
    延履行時，除仍按上開利息計息外，逾期在6 個月以內者，
    按上開利率10% ，逾期超過6 個月者，按上開約定利率20%
    計付違約金。嗣被告僅繳息至94年3 月1 7 日止，經原告以
    被告存款金額529,216 元抵充借款，其中61,804元沖抵利息
    （利息起迄日為94年3 月18日起至94年5 月5 日共48天），
    其中467,376 元沖抵本金，履經催討無效，故原告乃依被告
    所簽立之綜合授信約定書第五條之約定，主張所負債務全部
    到期，被告即應清償，然被告侲晟公司拒不清償，依約即已
    喪失期限利益，借款視為全部到期，尚積欠有本金4,170,61
    6 元及利息、違約金未為清償，被告甲○○及丁○○為連帶
    保證人，依法亦應與被告侲晟公司負連帶給付責任，爰本於
    消費借貸及連帶保證之法律關係，提起本訴，並聲明：如主
    文第一項所示。
二、被告侲晟公司兼法定代理人甲○○及丁○○到庭對於原告所
    主張積欠之本金、利息及違約金均不爭執，僅以：願與原告
    洽談分期繳款等語，資為抗辯。
三、按稱消費借貸者，謂當事人約定，一方移轉金錢或其他代替
    物之所有權於他方，而他方以種類、品質、數量相同之物返
    還之契約。借用人應於約定期限內，返還與借用物種類、品
    質、數量相同之物。遲延之債務，以支付金錢為標的者，債
    權人得請求依法定利率計算之遲延利息。但約定利率較高者
    ，仍從其約定利率。當事人得約定債務人不履行債務時，應
    支付違約金；民法第 474 條、第 478 條、第 233 條第 1
    項、第 250 條第 1 項分別定有明文。又稱保證者，謂當事
    人約定，一方於他方之債務人不履行債務時，由其代負履行
    責任之契約。保證債務，除契約另有訂定外，包含主債務之
    利息、違約金、損害賠償及其他從屬於主債務之負擔，民法
    第 739 條、第 740 條亦分別定有明文。又數人負同一債務
    ，明示對於債權人各負全部給付之責任者，為連帶債務，民
    法第 272 條第 1 項已有明文，而所謂連帶保證債務，係指
    保證人與主債務人負同一債務，對於債權人各負全部給付之
    責任者而言（最高法院45年度第1426號判例參照）。又連帶
    債務人之債權人，得對於債務人中之一人或數人，或其全體
    ，同時或先後請求全部或一部之給付，且連帶債務未全部履
    行前，全體債務人仍負連帶責任，民法第273 條亦有明文。
四、本件原告主張被告侲晟公司邀同被告甲○○、丁○○分別為
    連帶保證人向其借款，未依約按期清償，已喪失期限利益，
    全部債務視同到期，尚有如主文所示本金及利息、違約金未
    為清償等事實，業據其提出綜合授信約定書、借款撥貸書、
    放款債務明細查詢單及公司基本資料查詢表等件為證，本院
    依上開證據所載清償期限、方式、利息並受償數額為調查之
    結果，與原告所述之事實相符；被告侲晟公司兼法定代理人
    甲○○及丁○○到庭就原告主張積欠之本金、利息及違約金
    予以自認，僅辯稱：請求分期清償等語，然此為兩造就日後
    清償方式協議之問題，無礙於前揭被告積欠款項事實之認定
    ，甚為明確，自堪認原告主張為實在。則原告本於消費借貸
    及連帶保證之法律關係，請求被告連帶給付如主文所示之本
    金及利息、違約金，即屬正當，應予准許。
五、本件原告陳明願供擔保請准宣告假執行，核無不合，爰酌定
    相當擔保金額准許之。
六、據上結論，本件原告之訴為有理由，依民事訴訟法第85條第
    2項、第390條第2項，判決如主文。
中　　華　　民　　國　　94　　年　　6 　　月　　30　　日
                  民事第五庭法　官　郭慧珊
正本係照原本作成。
如對本判決上訴，須於判決送達後20日內向本院提出上訴狀。
中　　華　　民　　國　　94　　年　　6 　　月　　30　　日
                            書記官　董明惠
   附表
┌──┬──────┬──────┬───┬───────┬─────────┐
│編號│ 債權本金   │利息計算    │ 利率 │ 違約金       │                  │
│    │            │   期間     │      │              │                  │
│    │            │            │      │逾期六個月以  │ 逾期六個月以外   │
│    │            │            │      │按原利率10%計 │ 按原利率20%計算  │  │
│    │            │            │      │算            │                  │
├──┼──────┼──────┼───┼───────┼─────────┤
│    │            │            │      │              │                  │
│一  │ 2,085,308元│自94年5月6日│10%   │94年6月6日起  │  自94年12月6日   │
│    │            │起至清償日止│      │至94年12月5日 │  起至清償日止    │
│    │            │            │      │止            │                  │
│    │            │            │      │              │                  │
├──┼──────┼──────┼───┼───────┼─────────┤
│二  │ 2,085,308元│自94年5月6日│10%   │94年6月6日起  │ 自94年12月6日    │
│    │            │起至清償日止│      │至94年12月5日 │ 起至清償日止     │
│    │            │            │      │止            │                  │
└──┴──────┴──────┴───┴───────┴─────────┘
